臺灣高等法院臺中分院刑事判決　　　　95年度上訴字第2014號
上　訴　人
即　被　告　ａ○○
選任辯護人　陳浩華律師
上列上訴人因常業詐欺案件，不服臺灣臺中地方法院94年度訴字
第2553號中華民國95年6月19日第一審判決（起訴案號：臺灣臺
中地方法院檢察署93年度偵字第4653、5621、10307、12741、19
774、8231號），提起上訴，本院判決如下：
    主  文
原判決關於ａ○○部分撤銷。
ａ○○共同以意圖為自己不法之所有，以詐術使人將本人之物交
付為常業，處有期徒刑年捌月。
    事  實
一、ａ○○自民國九十年九月十二日起，先後設立位於臺中市○
    ○區○○路三段四四七號二六樓之「宏盛電子科技股份有限
    公司」〔下稱宏盛公司，前身分別為「東鎮國際企業股份有
    限公司」（下稱東鎮公司，自九十年九月十二日設立）〕、
    「鶴之華股份有限公司」（下稱鶴之華公司）〕及位於臺中
    市○區○○○路三０三號九樓之「亞太龍科技股份有限公司
    」（下稱亞太龍公司），擔任總經理，為公司之實際負責人
    ，其先後僱用粘怡舜（經原審判處有期徒刑一年，緩刑二年
    確定）、廖軒甫、陳秋玲、林佳宏、吳佳樺（廖軒甫等四人
    均經原審判處有期徒刑一年十月，緩刑四年確定）、ｈ○○
    （原審判處有期徒刑一年三月，ｈ○○不服上訴，嗣撤回上
    訴）、黃俊仁、陳睿靖（原名Ｋ○○，黃俊仁、陳睿靖二人
    均經原審判處有期徒刑一年二月，緩刑二年確定）、傅偉萍
    、謝浚洋（原名謝國城）、申○○、林彤蓁、宇○○、Ｔ○
    ○、陳美君、陳奇宏（傅偉萍等八人均經原審判處有期徒刑
    一年，緩刑二年確定）、鄭克璋、蔡雅玲、蕭佩玲、葉惠卿
    （鄭克璋等四人均經原審判處有期徒刑一年二月，緩刑二年
    確定）、陳俊丞（經原審判處有期徒刑一年四月，緩刑二年
    確定）、陳吉賢（經原審判處有期徒刑一年二月，緩刑二年
    確定）、寅○○（經原審判處有期徒刑一年六月，寅○○不
    服上訴，嗣撤回上訴）分別任總監特助、行政助理、業務經
    理、協理、副理等職務，渠等即共同基於意圖為自己不法之
    所有，詐取他人財物並恃以維生之犯意聯絡，明知公司並無
    實際之工作可資任職或仲介，仍利用無求職或社會經驗之學
    校畢業生、志願役退伍軍人與中年失業人士急於求職之心理
    ，先在不特定之自由時報等報紙及「求才令就業資訊社」等
    網路上刊登徵聘「電腦工程師」、「行政人員、客服人員、
    總務人員（上班地點：雲林科學園區）」、「冠宏科技公司
    行政職員」、「環宇科技徵內勤人員、諮詢客服、會計助理
    、倉儲人員」等求職訊息，或自行至人力銀行網站尋找並通
    知求職者，或利用已退伍之志願役士官兵軍中人脈關係，尋
    找軍中同袍，以上開訛稱之職缺，誘使求職者至公司應徵，
    再於面試應徵者時，許以每月新台幣（下同）二萬餘元至三
    萬餘元不等之固定薪俸，使應徵者卸除警覺心，繼之要求應
    徵者需購買宏盛公司廉價之產品或投資入股亞太龍公司所設
    立之網路咖啡店，以示對公司之信心，若不購買公司產品或
    投資入股，因無實際之銷售購買經驗，公司將無法聘僱為員
    工等語，詐騙應徵者，而以此手法，在宏盛公司時期要求應
    徵者購買公司之臭氧機、精油、淨水器與空氣濾清器等產品
    （每單位為二萬元），在亞太龍公司時期，則要求應徵者投
    資入股網路咖啡店（每股二萬五千元）或投資購買電腦寄放
    （每台電腦五萬元），致使如【附表一】所示之ｂ○○等人
    ，為求得固定薪俸之工作，因而陷於錯誤，受騙上當，分別
    交付六千元至二十萬三千元不等之金錢。ａ○○等人俟ｂ○
    ○等應徵者已購買公司產品或投資入股後，即告知ｂ○○等
    人公司並無底薪，任職者之薪資均係採業務獎金制度，ｂ○
    ○等人因無法向外界銷售公司產品或拉攏他人入股，致無法
    取得業務獎金之酬勞，生活無以為繼，不得已只得知難而退
    ，或於得悉公司以此不法手段誘騙求職者，因不願同流合污
    ，憤而離職，ａ○○等人即以此「假應徵、真詐財」之手法
    ，重覆欺騙求職者，所得款項均依比例朋分花用，並均恃此
    維生，而以之為常業。
二、ａ○○另以設於臺中市○○區○○路二段六十之八號四樓之
    七之康和國際有限公司（以下簡稱康和公司）名義，由陳俊
    丞等人在報紙刊登：徵求內勤人員、諮詢客服、會計助理、
    倉儲人員及儲備幹部等徵才廣告，嗣於如【附表二】所示時
    間，分別有地○○、壬○○、ｊ○○、趙姿瑄等人前來應徵
    ，經由與ａ○○有犯意聯絡之陳俊丞、寅○○、陳吉賢等人
    ，或於轉介其等至亞太龍公司前（ｊ○○部分），或於轉介
    其等至亞太龍公司應徵時（地○○、壬○○、趙姿瑄部分）
    ，分別告以：「須先入股，始能領得薪水」「需先投資，始
    能取得工作」「須先買網咖股票，始能取得工作」為由，詐
    騙其等給付如【附表二】所示之金錢。之後，地○○等四人
    至亞太龍公司，發覺該公司以此不法手段誘騙求職者，而自
    行離職。ａ○○等人即以此「假應徵、真詐財」之手法，重
    覆欺騙求職者，所得款項均依比例朋分花用，並均恃此維生
    ，而以之為常業。嗣ａ○○等人於九十三年二月二十四日十
    八時許，為警持本院核發之搜索票在「亞太龍公司」所設前
    址搜索查獲。
三、ａ○○復於九十二年十二月五日，商得林素霞同意，欲共同
    出資頂讓位在臺中市○○區○○路二段九八號一樓之風玲瓏
    科技股份有限公司（下稱風玲龍公司，係網路咖啡店），同
    年月八日，ａ○○即以亞太龍公司法定代理人名義與風玲龍
    公司原法定代理人邱嬋娟之代理人Ｉ○○簽訂轉讓書，約定
    以一百三十萬元之代價頂讓風玲瓏公司，ａ○○同時要求不
    知情之Ｉ○○需另行簽立一紙不實轉讓書，書立頂讓價格為
    二百萬元。其後，ａ○○即承前同一之常業詐欺犯意，向林
    素霞訛稱係以二百萬元受讓上開網咖店，並提出前揭載明頂
    讓價格為二百萬元之不實轉讓書一紙，以取信於林素霞，致
    林素霞信以為真，陷於錯誤，於同年月十日依約如數匯款頂
    讓價格之半數一百萬元予ａ○○。嗣因林素霞詢問Ｉ○○，
    經Ｉ○○說明後而察知受騙。
四、案經臺中市警察局第五分局報告及被害人ｋ○○、Ｇ○○、
    林素霞、吳雅玲訴請臺灣臺中地方法院檢察署檢察官及由該
    署檢察官自動檢舉簽分偵查起訴。
    理  由
一、訊據被告ａ○○固坦陳確有於前揭時地，設立東鎮、鶴之華
    、宏盛及亞太龍等公司，均擔任總經理，為公司實際負責人
    ，惟皆矢口否認有何常業詐欺犯行，被告ａ○○辯稱：本件
    被害人在警詢時之指述，均係受到員警之誘導，不足盡信。
    被害人至公司應徵，即便公司確實未設置職缺可供任職，但
    被害人面試後，對此情都已甚為明瞭，面試者雖向來應徵的
    人詳實告以需投資始能獲得工作，但應徵者均可自行決定投
    資與否，如評估公司之遠景可期，自願投資入股以獲取工作
    機會，尚難遽以刑法之詐欺罪相繩。至與林素霞合資頂讓風
    玲瓏公司部分，伊是先獨資以一百三十萬元之價格受讓後，
    才邀集林素霞入股共同經營，自需加上伊評估及重新整理店
    面、傳授經營技術、更換品牌之智慧財產權費用。是伊向林
    素霞告知係以二百萬元購入，亦無詐欺之問題云云。
二、經查：
(一)、本件如附表一所示之ｂ○○等求職者在宏盛及亞太龍公司應
    徵時，遭共同被告粘怡舜、廖軒甫等公司成員以前揭手法詐
    騙財物等情，業據共同被告粘怡舜、廖軒甫、陳秋玲、傅偉
    萍、黃俊仁、謝浚洋、申○○、蔡雅玲、林彤蓁、林佳宏、
    宇○○、吳佳樺、蕭佩玲、葉惠卿、Ｔ○○、鄭克璋、陳俊
    丞、陳美君、ｈ○○、陳吉賢、陳睿靖、陳奇宏等人於原審
    供陳明確，核與證人即被害人ｂ○○（見偵字第四六五三號
    卷第一０一頁及其反面）、Ｅ○○（見偵字第四六五三號
    卷第一五０頁及其反面）、Ｓ○○（見偵字第四六五三號
    卷第一０三頁及其反面，原審卷第二二七頁至第二二八
    頁）、丑○○（見偵字第四六五三號卷第一一０頁及其反
    面，原審卷第二二八頁至第二二八頁）、乙○○（見偵字
    第四六五三號卷第一一四頁及其反面）、丙○○（見偵字
    第四六五三號卷第一一六頁及其反面）、丁雅芳之夫林珈
    宏（見偵字第四六五三號卷第一一二頁及其反面）、米孝
    慈（見偵字第四六五三號卷第一五四頁及其反面）、ｋ○
    ○（見偵字第四六五三號卷第一一五至第一一七頁，偵字
    第四六五三號卷第六七頁至第六八頁，偵字第五六二一號
    卷第一六頁至第一七頁，原審卷第一四０頁至第一五一頁
    ）、Ｏ○○（見偵字第四六五三號卷第九九頁及其反面）
    、黃○○（見偵字第四六五三號卷第九一頁及其反面，原
    審卷第一四二頁至第一四五頁）、Ｘ○○（見偵字第四六
    五三號卷第一三八頁及其反面，原審卷第一一六頁至第
    一一九頁、第一三八頁至第一三九頁）、羅麗卿（見偵字第
    四六五三號卷第一０五頁及其反面）、ｉ○○（見偵字第
    四六五三號卷第一二五頁及其反面）、庚○○（見偵字第
    四六五三號卷第一四二頁反面，原審卷第一二０頁至第
    一二五頁）、Ｐ○○（見偵字第四六五三號卷第一三三頁
    及其反面）、Ｍ○○（見偵字第四六五三號卷第八三頁及
    其反面）、Ｗ○○（見偵字第四六五三號卷第七三頁及其
    反面，原審卷第二二三頁至第二二四頁）、Ｖ○○（見偵
    字第四六五三號卷第九五頁及其反面）、Ｎ○○（見偵字
    第四六五三號卷第一三五頁及其反面）、ｆ○○（見偵字
    第四六五三號卷第七七頁及其反面）、Ｌ○○（見偵字第
    四六五三號卷第一二０頁及其反面，原審卷第一０九頁
    至第一一五頁）、酉○○（見偵字第四六五三號卷第一三
    ０頁及其反面）、午○○（見偵字第四六五三號卷第六四
    頁及其反面）、天○○（見偵字第四六五三號卷第六六頁
    至第六七頁反面，原審卷第一０一頁至第一０七頁）、Ｒ
    ○○（見偵字第四六五三號卷第七五頁及其反面，原審卷
    第二二四頁至第二二五頁）、林彥洸（見偵字第四六五三
    號卷第八七頁及其反面，原審卷第二二五頁至第二二七
    頁）、Ｄ○○（見偵字第四六五三號卷第七二頁及其反面
    ）、Ｆ○○（見偵字第四六五三號卷第一０八頁及其反面
    ）、Ｊ○○（見偵字第四六五三號卷第八九頁反面）、邱
    炯棠（見偵字第四六五三號卷第八五頁及其反面，原審卷
    第一四０頁至第一四一頁）、辰○○（見偵字第四六五三
    號卷第七０頁及其反面）、子○○（見偵字四六五三號卷
    第一五九頁及其反面，原審卷第一九八頁至第二０六頁
    ）、林琨絃（原名亥○○，見偵字第四六五三號卷第一０
    六頁及其反面）、巳○○（見偵字第四六五三號卷第一三
    一頁及其反面，原審卷第二三０頁至第二三一頁）、Ｚ○
    ○（見偵字第四六五三號卷第一三七頁及其反面）、卯○
    ○（見偵字第四六五三號卷第五二頁及其反面，原審卷
    第一一八頁至第一二三頁）、Ｕ○○（見偵字第四六五三號
    卷第六二頁及其反面）、辛○○（見偵字第四六五三號卷
    第一二三頁及其反面）、吳雅玲（見偵字第一九七七四號
    卷第三頁反面至第四頁）、林淑君（見偵字第四六五三號卷
    第五七頁及其反面，原審卷第八六頁至第九六頁）、Ｈ
    ○○（見偵字第四六五三號卷第一四七頁至第一四八頁）
    、己○○（見偵字第四六五三號卷第一二九頁及其反面）
    、甲○○（見偵字第四六五三號卷第五０頁至第五一頁）
    、戌○○（見偵字第四六五三號卷第一一九頁反面，偵字
    第四六五三號卷第八四頁至第八五頁，原審卷第一五一
    頁至第一五七頁）、Ｑ○○（見偵字第四六五三號卷第一
    二一頁至第一二五頁）、癸○○（見偵字第四六五三號卷
    第一三五頁至第一三八頁，原審卷第一四０頁至第一四三
    頁）、戊○○（見偵字第四六五三號卷第七九頁及其反面
    ）、玄○○（見偵字第四六五三號卷第一六六頁及其反面
    ）、丁○○（見偵字第四六五三號卷第五九頁及其反面，
    本院卷第九七頁至第一０三頁）、Ｇ○○（見偵字第四六
    五三號卷第九三頁及其反面，偵字第一０三０七號卷第一
    二頁，原審卷第一五七頁至第一六五頁）、吳宛真（見偵
    字第四六五三號卷第一二八頁至第一二九頁，原審卷第
    一二四頁至第一二七頁）、ｄ○○（見偵字第四六五三號卷
    第一五八頁及其反面）、Ａ○○（見偵字第四六五三號卷
    第一四一頁及其反面）、Ｙ○○（見偵字第四六五三號卷
    第一三一頁至第一三二頁，偵字第四五六三號卷第八四
    頁至第八五頁）、柯美妃（見偵字第四六五三號卷第一三
    三頁至第一三四頁）、鄭湘翎（見偵字第四六五三號卷第
    一五七頁及其反面）、ｇ○○（見偵字第四六五三號卷第
    一三九頁及其反面）、ｅ○○（見偵字第四六五三號卷第
    一三六頁至第一三七頁）、張凱誠（原名Ｂ○○，見偵字第
    四六五三號卷第一四五頁及其反面，原審卷第一四五頁
    至第一四七頁）、Ｃ○○（見偵字第四六五三號卷第一六
    四頁反面）等人先後於警詢、偵查及原審審理中所陳於求職
    時遭受詐騙之情節大致相符（此部分關於警詢與偵查中之供
    述，雖為被告以外之人於審判外之言詞陳述，原則上不具證
    據能力，但因被告ａ○○於原審及本院審理程序就上開被害
    人所述內容並無意見，就此被害人於警詢及偵查中之言詞陳
    述同意作為證據，僅爭執是否與刑法之詐欺罪構成要件相符
    ，經本院審酌此等言詞陳述，彼此互核並無齟齬，認為適當
    ，依刑事訴訟法第一百五十九條之五第一項之規定，自得為
    證據使用），均堪信為真實。
(二)、如附表二所示之地○○等求職者，依據報紙徵才廣告，至康
    和公司應徵時，遭同案被告陳俊丞、寅○○、陳吉賢等人，
    或於轉介其等至亞太龍公司前（ｊ○○部分），或於轉介其
    等至亞太龍公司應徵時（地○○、壬○○、趙姿瑄部分），
    分別告以：「須先入股，始能領得薪水」「需先投資，始能
    取得工為作」「須先買網咖股票，始能取得工作」為由詐騙
    等情，業據共同被告陳俊丞、陳吉賢於原審認罪供陳明確（
    見原審卷第一一三、一一五頁），核與證人即被害人地○
    ○（見四六五三號偵卷第五六頁、原審卷第一三三至一
    三七頁）、壬○○（見四六五三號偵卷第六一頁）、ｊ○
    ○（見四六五三號偵卷第六八頁、本院二０一三號卷第一
    一九至一二二頁）、趙姿瑄（見四六五三號偵卷第五四頁
    ）等人先後於警詢、原審及本院審理中所陳於求職時遭受詐
    騙之情節大致相符〔此部分關於警詢中之供述，雖為被告以
    外之人於審判外之言詞陳述，原則上不具證據能力，但因被
    告ａ○○於原審及本院審理程序，就上開被害人地○○、壬
    ○○、趙姿瑄警詢所述內容並無意見，視為被害人地○○、
    壬○○、趙姿瑄警詢陳述同意作為證據，經本院審酌此等言
    詞陳述，彼此互核並無齟齬，認為適當，依刑事訴訟法第一
    百五十九條之五第一項之規定，自得為證據使用。至於，被
    告ａ○○之辯護人雖爭執證人ｊ○○警詢陳述之證據能力，
    但證人ｊ○○於九十六年七月十九日，在本院具結證稱：（
    本院提示當日警詢筆錄）九十三年三月三日在警詢所為陳述
    ，當時記憶較清楚，當時所述較為實在等語，是以，【ｊ○
    ○警詢陳述實質上業經其在公開審判程序具結作證，並經ｊ
    ○○引用】，故證人ｊ○○警詢陳述，有證據能力〕，均堪
    信為真實。
(三)、此外，復有卷附之臺中市政府營利事業登記證、亞太龍公司
    網站徵才資料、發票及出貨單、亞太龍網路咖啡館電腦寄售
    合約書、亞太龍公司專案報聘書、聲明書、切結書、亞太龍
    公司新進人員訓練考核表、員警執行搜索時之現場照片、登
    報徵才資料影本等件在卷可資佐證（見偵字第四六五三號卷
    第一八七頁至第二三七頁，偵字第四六五三號卷第一九
    七頁至第二一五頁）。
(四)、被告ａ○○雖以前詞置辯，惟按刑法上詐欺取財罪之構成要
    件，乃行為人本於為自己或第三人不法所有之意圖，施用詐
    術，使相對人陷於錯誤，因而處分交付本人或第三人之財產
    予行為人。而現代化社會中，犯罪集團所施用之詐財手法固
    屬千變萬化，然基本犯罪原理，均係針對凡人有所慾求之心
    理弱點，逐步設局詐騙之。在求職者應徵工作時，資方既刊
    登廣告欲徵聘人員，當需提供一定之職缺，且勞資雙方洽談
    工作契約之過程，資方本應據實詳盡說明工作內容、薪資報
    酬如何計算等基本重要事項，使勞方得以具體衡量該項工作
    是否符合本身能力、意願，進而決定是否締約為僱傭人服勞
    務，如僱傭人根本未提供任何職缺，或隨意為受僱人安插與
    徵才廣告無關之職務，僅欲以應徵為手段，並以工作機會為
    誘餌，向求職者勸說需購買一定之產品或投資入股，始能獲
    得工作，或未踐行上述告知義務，使求職者得為自身能力、
    意願之實際估量，即已有違職場常規，如進而誘使應徵者為
    成立工作契約而陷於錯誤，交付一定之財物，則該僱傭人之
    行為，即堪認係刑法上之施用詐術行為。本件被告ａ○○先
    後設立宏盛公司及亞太龍公司，並為實際負責人，已為被告
    ａ○○所不否認，而宏盛公司及亞太龍公司均先於報紙刊載
    內容不實之徵人廣告，誘使急於謀職者前往面試，再採分工
    方式，由部分公司成員誇飾公司之美麗遠景，另負責面試之
    職員即以工作機會為誘餌，要求應徵者需購買一定單位之公
    司產品或投資公司入股，始得進入公司任職或謀得更高之職
    位，復對求職者佯稱暫時購入公司產品或投資入股僅係為通
    過職缺獲取之考核，求職者於宏盛公司不需自行向外推銷公
    司產品，公司另有專門業務人員負責推廣銷售，至於，共犯
    陳俊丞等人在康和公司應徵地○○、壬○○、ｊ○○、趙姿
    瑄等四人時，雖未在第一時間鼓吹其等購買公司產品或投資
    公司股份，但在錄用之後，隨即在轉介被告ａ○○擔任總經
    理之亞太龍公司之前（ｊ○○部分）或之後（地○○、壬○
    ○、趙姿瑄部分），分別告以：「須先入股，始能領得薪水
    」「需先投資，始能取得工為作」「須先買網咖股票，始能
    取得工作」為由，詐騙其等給付如【附表二】所示財物；另
    於亞太龍公司，則求職者可遊說親朋好友亦投資入股，如無
    法推廣，則屬自行投資入股，對於公司直營網咖店之營業利
    潤均得以分紅，咸於短期間內即得取回付出購買公司產品或
    投資公司入股之款項，使求職者無從具體評估自我是否有業
    務拓展之能力及事先繳交大筆款項投資入股以分配公司直營
    網咖店營業所得對自己是否有利，即陷於錯誤，貿然購入宏
    盛公司產品或投資亞太龍公司入股而得以進入宏盛公司或亞
    太龍公司任職，但旋即發現，欲取回款項，仍須自行對外銷
    售已購入之宏盛公司產品，如無法售出，只得自行吸收損失
    ，或取回產品自用；另欲於亞太龍公司取回投資款項，因不
    瞭解公司網咖店營運利潤之計算分配方式，也不知所投資購
    買之電腦究賺取多少消費金額，只得任由公司人員一再虛予
    委蛇應付，被告ａ○○等公司之業務部門人員仍係利用被害
    人急於謀求工作之心理弱點，逐步設局詐騙之，故本件被告
    ａ○○等宏盛公司及亞太龍公司負責業務推廣之成員所為，
    乃典型「假應徵、真詐財」之詐欺犯罪行為，要堪認定。
(五)、又，本件證人即被害人子○○於原審到庭指稱：伊於九十二
    年十月間經由報紙求職廣告得知訊息，有到亞太龍公司應徵
    行政人員，寅○○告訴伊入股最少要二萬五千元，依照入股
    數量之多寡來決定在公司任職職位之高低。之後有朋友告訴
    伊怎會應徵工作要求先繳交費用，伊才發覺被騙了等語（見
    原審卷第一九七頁至第二０六頁），已明確指證其應徵時
    係由被告寅○○為其接洽面試，並要求其投資入股之情。證
    人即同案被告粘怡舜於九十六年七月十二日，在本院具結作
    證：我剛退伍時先到宏盛、鶴之華公司做半年……其經營的
    內容其實就是賣東西，要我們來應徵的人，先向公司買產品
    ，才能在公司任職。工作的內容就只是看公司產品的資料，
    然後再繼續找人來應徵、購買公司產品等語（見本院二０一
    三號卷第九五頁），而亞太龍公司副理Ｔ○○（原審同案被
    告）也於九十六年七月十九日，在本院具結證稱：亞太龍公
    司各部門都有登報應徵行政人員，有各單位自己刊之小篇廣
    告，也有大篇廣告由公司或公司各部門主管合資刊登。公司
    有要求業績如果沒有達到者，即需刊登報紙。（登報應徵之
    事，有開會的主管都知道，是指哪些主管？）ａ○○、ｈ○
    ○也有參與開會……公司有規定要參加公司成為正式職員，
    要完成公司的考核。就是請新進人員去推銷公司的股份。（
    所以新進人員就成為網咖的投資？）有的是成為網咖的投資
    。有的新進人員自己買，有的是找外面的人買……我一開始
    也是受害人，我在宏盛公司投資二十四萬元買其他產品，也
    是受害者，後來我不甘心受騙，才找其他人投資。一開始是
    公司給我們高額獎金。公司說投資之後就會分紅配股，我找
    其他人來投資等語（見本院二０一三號卷第一二六頁背面、
    一二七頁背面）。益徵亞太龍等公司以應徵工作為餌，向求
    職者勸說需購買一定之產品或投資入股，始能獲得工作，或
    未踐行上述告知義務，使求職者得為自身能力、意願之實際
    估量，即已有違職場常規，如進而誘使應徵者為成立工作契
    約而陷於錯誤，交付一定之財物，且被告ａ○○對上揭手法
    ，知之甚詳乙情，灼然甚明。被告ａ○○所稱：本件型態，
    尚不構成詐欺罪云云，非惟與客觀事實相左，對刑法詐欺罪
    之成立要件亦容有誤解。至原審雖依職權傳喚被害人午○○
    、羅麗卿、洪瑩真、Ｐ○○、Ｅ○○、吳雅玲等人而未到庭
    ，惟證人即被害人Ｗ○○、Ｒ○○、林彥洸、Ｓ○○、丑○
    ○、巳○○已於原審證稱，以及被害人ｋ○○、酉○○於本
    院審理時均證稱：伊等當初是分別至宏盛公司及亞太龍公司
    應徵，公司人員說願意錄取，但要伊等先購買公司產品或投
    資公司入股，均以此為條件始得於公司任職等語，已詳述宏
    盛公司及亞太龍公司「假應徵、真詐財」之詐騙手法明甚，
    本院認已無續行傳拘被害人午○○、羅麗卿、洪瑩真、Ｐ○
    ○、Ｅ○○、吳雅玲或強制命其到庭之必要，應併敘明。
(六)、另被告ａ○○向告訴人林素霞謊稱以二百萬元之不實價格購
    買風玲瓏公司，並以不實之轉讓書取信告訴人林素霞，致告
    訴人林素霞陷於錯誤，如數交付一百萬元予被告ａ○○之事
    實，業據告訴人林素霞於警詢、偵查及原審審理時均指證稱
    ：ａ○○於九十二年十二月五日以本身無足夠之資金為由，
    邀集伊共同出資頂讓位於臺中市○○區○○路二段九八號一
    樓風玲瓏公司，經伊同意以合夥之方式共同出資受讓，並委
    由ａ○○出面與風玲瓏公司接洽購買事宜，ａ○○於九十二
    年十二月六日向伊稱已與風玲瓏公司簽訂買賣契約，價金為
    二百萬元，並沒有提到有包含經營管理評估之智慧財產權費
    用，經ａ○○要求與伊各出資一百萬元，雙方各取得風玲瓏
    公司百分之五十之股權，伊同意並於九十二年十二月十日匯
    款一百萬元予ａ○○後，ａ○○即將風玲瓏公司股東登記為
    於亞太龍公司任職之宇○○及伊，並開始營業。到九十三年
    二月間，曾煥倫曾經告訴伊ａ○○頂讓風玲瓏公司實際上只
    花了一百三十萬元，伊隨即到亞太龍公司質問ａ○○，但這
    時ａ○○還斬釘截鐵說確實是以二百萬元頂讓。詎料風玲瓏
    公司前任負責人Ｉ○○於九十三年三月間至風玲瓏公司，並
    提出一份契約書，表示當初與ａ○○洽談出售風玲瓏公司實
    際買賣價格為一百三十萬元，ａ○○嗣後僅支付現金六十萬
    元，另交付面額七十萬元之支票則未兌現，要收回風玲瓏公
    司。伊獲悉後即要求ａ○○出面處理，並應返還伊多付之差
    額三十五萬元，但均遭ａ○○拒絕。伊與ａ○○是說好合夥
    頂讓風玲瓏公司，並非ａ○○先行買下後，再邀集伊投資入
    股等語（見偵字第一二七四一號卷第一０頁至第一一頁、第
    七四頁至第七五頁，原審卷第一六八頁至第一七五頁），
    核與證人即風玲瓏公司登記負責人邱嬋娟之代理人Ｉ○○於
    九十四年四月八日，在檢察官偵查中具結證述：風玲瓏公司
    負責人則登記伊太太邱嬋娟，由伊與伊太太一起經營，九十
    二年轉讓給亞太龍公司，由伊與ａ○○談的，簽約也是伊簽
    的，同時簽二份合約書（金額不同），ａ○○要求的，他說
    這樣比較好賣，實際上賣價係一百三十萬元等語大致相符（
    見偵字第一二七四一號卷第一四七頁），且有記載頂讓價格
    分別為二百萬元及一百三十萬元之轉讓書影本各一紙及告訴
    人林素霞匯款一百萬元予被告ａ○○之台新國際商業銀行國
    內匯款回條一張存卷可憑（見發查字第一四六八號卷第八頁
    、第一二頁、第九頁），自足認告訴人林素霞前揭指述情節
    為真實（此部分關於告訴人林素霞在警詢、偵查中之陳述，
    及證人Ｉ○○在偵查中之陳述，雖為被告以外之人於審判外
    之言詞陳述，原則上不具證據能力，但因被告ａ○○於本院
    審理程序就該等被害人所述內容並無意見，就此被害人於警
    詢及偵查中之言詞陳述同意作為證據，經本院審酌此等言詞
    陳述，彼此互核並無悖反，認為適當，依刑事訴訟法第一百
    五十九條之五第一項之規定，自得為證據使用）。且參以價
    金為契約至關緊要之要素之一，被告ａ○○若確無不法詐欺
    之意圖，衡情應先據實告知告訴人林素霞頂讓風玲瓏公司之
    實際價格，再斟酌其本身所付出之智慧、勞力代價、管銷費
    用，與告訴人林素霞磋商，由告訴人林素霞於充分瞭解真實
    訊息之前提下，自行評估是否仍欲出資與被告ａ○○合夥共
    同經營風玲瓏公司，要無另要求證人Ｉ○○另行簽立載有不
    實轉讓價格二百萬元之轉讓書，以不實之資訊欺瞞告訴人林
    素霞，致使告訴人林素霞陷於錯誤，誤認被告ａ○○即係以
    二百萬元受讓，而本此虛妄之訊息為出資共同頂讓該風玲瓏
    公司之判斷，是告訴人林素霞顯有遭受詐欺而交付財物之情
    事，被告ａ○○關於此部分所辯，亦顯屬脫飾卸責之語，委
    難採信。
(六)、綜上所述，被告ａ○○所辯，均無非事後諉卸之語，不足採
    信。是本件事證至臻明確，被告犯行堪予認定。
三、比較新舊法：
    被告ａ○○行為後，刑法及刑法施行法業於九十四年二月二
    日經總統以華總一義字第０九四０００一四九０一號令修正
    公布，並於九十五年七月一日施行。按行為後法律有變更者
    ，適用行為時之法律，但行為後之法律有利於行為人者，適
    用最有利於行為人之法律，現行刑法第二條第一項定有明文
    。此條規定乃與刑法第一條罪刑法定主義契合，而貫徹法律
    禁止溯及既往原則，係規範行為後法律變更所生新舊法律比
    較適用之準據法，是刑法第二條本身雖經修正，但刑法第二
    條既屬適用法律之準據法，本身尚無比較新舊法之問題，應
    一律適用裁判時之現行刑法第二條規定以決定適用之刑罰法
    律，先予辨明。又以本次刑法修正之比較新舊法，應就罪刑
    有關之共犯、未遂犯、想像競合犯、牽連犯、連續犯、結合
    犯，以及累犯加重、自首減輕暨其他法定加減原因（如身分
    加減）與加減例等一切情形，本於統一性及整體性原則，綜
    其全部罪刑之結果而為比較，亦有最高法院九十五年度第八
    次刑庭會議決議可資參照。經查：
(一)、被告行為後，刑法常業詐欺罪業已刪除，是被告犯後法律已
    有變更，而刑法第三百三十九條第一項之普通詐欺取財罪，
    其法定本刑為五年以下有期徒刑、拘役或科或併科一千元以
    下罰金；而修正前之刑法第三百四十條之常業詐欺罪其法定
    本刑為一年以上七年以下有期徒刑，得併科五萬元以下罰金
    。本件被告詐欺取財之行為有多次，若依新法各別多次論斷
    詐欺取財之結果（即數罪併罰），其刑度顯較修正前刑法第
    三百四十條常業詐欺取財罪為重，經比較新舊法結果，新法
    之規定對被告並無較為有利情形，仍應依刑法第二條第一項
    前段之規定，即適用被告行為時之修正前刑法第三百四十條
    之常業詐欺取財罪處罰。
(二)、被告行為後，刑法第三十三條第五款業於九十四年二月二日
    以華總一義字第０九四０００一四九０一號令修正公布，並
    自九十五年七月一日起施行；修正後刑法第三十三條第五款
    規定「罰金：新臺幣一千元以上，以百元計算之。」與修正
    前刑法第三十三條第五款規定「罰金：一元以上。」不同。
    比較新舊法結果，以舊法較有利於行為人，新法並無對被告
    較為有利之情形，故依刑法第二條第一項前段規定，本案關
    於論罪之法定刑罰金部分，自應適用行為時之法律即修正前
    刑法第三十三條第五款規定決定其罰金部分之法定刑。
(三)、再被告行為後，刑法第二十八條業經修正公布施行，修正後
    刑法第二十八條規定：「二人以上共同實行犯罪之行為者，
    皆為正犯。」，與修正前同條規定：「二人以上共同實施犯
    罪之行為者，皆為正犯。」不同，但在本件中，修正後之規
    定並無較有利於被告之情形，依修正後刑法第二條第一項從
    舊從輕原則，應依修正前刑法第二十八條規定論處。
(四)、被告行為後，業已增訂刑法施行法第一條之一，並規定：「
    中華民國九十四年一月七日刑法修正施行後，刑法分則編所
    定罰金之貨幣單位為新臺幣。九十四年一月七日刑法修正時
    ，刑法分則編未修正之條文定有罰金者，自九十四年一月七
    日刑法修正施行後，就其所定數額提高為三十倍。但七十二
    年六月二十六日至九十四年一月七日新增或修正之條文，就
    其所定數額提高為三倍」，是就現行刑法中，有關於罰金刑
    處罰之規定，即有就新舊法比較之必要，惟經比較增訂之刑
    法施行法第一條之一與被告行為時之罰金罰鍰提高標準條例
    第一條前段、現行法規所定貨幣單位折算新臺幣條例第二條
    結果，二者規定適用之結果並無不同，則本件即依被告行為
    時之舊法即依罰金罰鍰提高標準條例第一條前段為法條適用
    之依據，附此敘明。
(五)、綜合上述修正前後刑法第三百四十條、第三十三條第五款、
    第二十八條及刑法施行法第一條之一適用情形比較結果，修
    正後刑法及刑法施行法之規定並非較有利於被告，參酌修正
    後刑法第二條第一項前段、但書規定之「從舊從輕」原則，
    本案應適用修正前刑法及罰金罰鍰提高標準條例第一條前段
    為法條適用之依據。
四、法律之適用：
(一)、按刑法上所謂常業犯，指反覆以同種類行為為目的之社會活
    動之職業性犯罪而言，至於犯罪所得之多寡，是否恃此犯罪
    為唯一之謀生職業，則非所問，縱令兼有其他職業，仍無礙
    於常業犯罪之成立，最高法院八十五年台上字第五一０號著
    有判例可資參照。
(二)、本件被告ａ○○先後設立宏盛公司及亞太龍公司，而以前揭
    方式多次為詐欺行為，不僅詐騙被害人之行為時間極為緊接
    而密集，被害人且為數眾多，被告ａ○○係以縝密之公司組
    織為詐欺犯行，顯有完整的犯罪計劃與分工模式，並非因偶
    發性之需求而萌生詐欺犯意，而係反覆以同種類詐欺行為為
    目的，並以之為持續性、集團性、職業性之社會活動，業據
    本院認定如前，是被告ａ○○屬常業犯無訛。核被告ａ○○
    所為，係犯刑法第三百四十條之常業詐欺罪。被告ａ○○與
    共同被告寅○○、粘怡舜、廖軒甫、陳秋玲、傅偉萍、黃俊
    仁、謝浚洋、申○○、蔡雅玲、林彤蓁、林佳宏、宇○○、
    吳佳樺、蕭佩玲、葉惠卿、Ｔ○○、鄭克璋、陳俊丞、陳美
    君、ｈ○○、陳吉賢、陳睿靖、陳奇宏等前揭宏盛公司與亞
    太龍公司、康和公司成員間，就本件常業詐欺犯行，有犯意
    聯絡及行為分擔，俱為共同正犯。
(三)、公訴意旨雖認被告ａ○○等亞太龍公司成員亦有對賴貴美、
    陳宇強為如【附表三】所示詐欺犯行。然查，證人賴貴美已
    於原審到庭陳稱：伊係因保險業務結識ａ○○，ａ○○當時
    確以投資名義，請其出資入股亞太龍公司直營之網路咖啡店
    ，伊才以ａ○○應繳之保費抵付出資額等語（見原審卷第
    一０四頁至第一０六頁）；另證人陳宇強亦於原審證述：其
    並未至宏盛公司或亞太龍公司應徵，當初是其友人ｉ○○邀
    其一同投資亞太龍公司，其評估之後，認為投資亞太龍公司
    應有獲利分紅的空間，始允諾之等語（見原審卷第二二九
    頁至第二三０頁），是賴貴美、陳宇強係自行評估利弊及獲
    利分紅的空間後，始自行決定投資，亦非因被告ａ○○等公
    司成員以應徵為餌而使渠等之入股投資有遭受詐騙之虞，此
    二人之投資入股，既係依其等自由意願評估並充分考量、盤
    算相關條件後，出於自由之意思所為之決定，並非被告ａ○
    ○等公司成員施用詐術之行為所致，自難認有何陷於錯誤之
    情形可言，是被告ａ○○等人對賴貴美等二人所為尚不足以
    構成刑法所謂詐欺罪，然因公訴人認此與被告ａ○○對其餘
    被害人所為詐欺犯行之論罪科刑部分有集合犯之實質上一罪
    關係，是就被告ａ○○、寅○○此部分所涉常業詐欺犯嫌，
    爰不另為無罪之諭知，併此說明。
五、撤銷原審判決之理由：
(一)、原審認被告ａ○○罪證明確，予以論罪科刑，固非無見，惟
    被告ａ○○除涉犯上揭犯罪事實一部分之常業詐欺犯行外，
    另涉犯上揭犯罪事實二部分之常業詐欺犯行，原審就犯罪事
    實二部分，疏未詳查，遽以被告ａ○○犯罪不能證明，及公
    訴人認此與被告ａ○○對其餘有罪部分有集合犯之實質上一
    罪關係，而不另為無罪之諭知，尚有未恰。被告ａ○○上訴
    意旨，否認犯罪，固非可取，但原審判決關於被告ａ○○部
    分既有上揭可議之處，即應由本院撤銷改判。
(二)、爰審酌被告ａ○○之素行、智識程度、犯罪之動機、目的，
    利用求職者急欲謀職之弱點，藉機詐取財物，然手段尚稱平
    和，其為本件犯罪行為時間之長短、詐騙所得之多寡、被害
    人多達六十餘人，且被告ａ○○為宏盛公司及亞太龍公司之
    負責人，犯罪情節較其他公司成員為重，暨其犯後飾詞掩隱
    ，缺乏對自身犯行負責及悔過之具體表現，且均未能與被害
    人達成和解，賠償被害人之損失等一切情狀，分別量處如主
    文第二項所示之刑。公訴人雖於原審審理時對被告ａ○○本
    件常業詐欺犯行具體求處有期徒刑二年六月，然被告ａ○○
    於宏盛公司及亞太龍公司均擔任總經理一職，為公司實際負
    責人，決策公司之經營方針，於公司營運涉入最深，且本件
    被害人多達六十餘人，被告ａ○○犯罪所致具體損害甚鉅，
    其於犯後復未能坦認犯罪及賠償被害人之損失，難見悔過之
    具體表現，本院考量被告ａ○○犯罪之情節與具體情狀後，
    認對其處予如主文所示之刑罰，始足收懲儆之效，是檢察官
    具體求刑之刑度稍嫌過輕；又，法院於對有罪之被告科刑，
    既應依刑法第五十七條規定審酌包括被告犯罪所生之危險或
    損害等一切情狀，而被告常業詐欺行為，其犯罪事實究係僅
    有犯罪事實一部分（原審認定），或亦包括犯罪事實二部分
    （本院認定），兩者適用之法條，就形式上觀之，雖無差異
    ，但實質上其法條所含刑罰輕重之程度，顯有不同，而本院
    認定被告ａ○○常業詐欺之犯罪事實較原審法院所認定者為
    多，前已敘及，則依照刑事訴訟法第三百七十條但書之規定
    ，本院自得諭知較重於原審判決之刑，均併予敘明。
據上論結，應依刑事訴訟法第三百六十九條第一項前段、第三百
六十四條、第二百九十九條第一項前段，刑法第二條第一項前段
、（修正前）第二十八條、（修正前）第三百四十條，罰金罰鍰
提高標準條例第一條前段，判決如主文。
本案經檢察官未○○到庭執行職務。
中　　華　　民　　國　　96　　年　　8 　　月　　2 　　日
            刑事第八庭  審判長法  官  羅  得  村
                              法  官  張  靜  琪
                              法  官  陳  宏  卿
上列正本證明與原本無異。
如不服本判決應於收受送達後十日內向本院提出上訴書狀，其未
敘述上訴之理由者並得於提起上訴後十日內向本院補提理由書（
均須按他造當事人之人數附繕本）。
                              書記官  柯  孟  伶
中　　華　　民　　國　　96　　年　　8 　　月　　2 　　日
【附錄論罪科刑法條】
刑法第三百四十條
  以犯第三百三十九條之罪為常業者，處一年以上七年以下有期
  徒刑，得併科五萬元以下罰金。
附表一
【至宏盛及亞太龍公司應徵之被害人、遭詐騙之日期及金額】
┌──┬───┬────┬───┬────┬────┬─────┐
│編號│姓  名│應徵日期│面試者│遭詐騙之│被害人之│被害人筆錄│
│    │      │        │      │金額    │指述    │所在之卷、│
│    │      │        │      │(新台幣)│        │頁        │
├──┼───┼────┼───┼────┼────┼─────┤
│１  │ｂ○○│90年10月│ａ○○│20000   │1.930327│1.第二捆93│
│    │      │22日    │林彤蓁│        │警詢筆錄│  偵4653號│
│    │      │        │      │        │        │  卷第  │
│    │      │        │      │        │        │  101至102│
│    │      │        │      │        │        │  頁      │
├──┼───┼────┼───┼────┼────┼─────┤
│２  │Ｅ○○│91年08月│不詳  │26000   │1.930408│1.第二捆93│
│    │      │12日    │      │        │警詢筆錄│  偵4653號│
│    │      │        │      │        │        │  卷第  │
│    │      │        │      │        │        │  150至151│
│    │      │        │      │        │        │  頁      │
├──┼───┼────┼───┼────┼────┼─────┤
│３  │Ｓ○○│91年08月│不詳  │61800   │1.930327│1.第二捆93│
│    │      │28日    │      │        │警詢筆錄│  偵4653號│
│    │      │        │      │        │2.950522│  卷第  │
│    │      │        │      │        │原審筆錄│  103至104│
│    │      │        │      │        │        │  頁      │
│    │      │        │      │        │        │2.第一捆原│
│    │      │        │      │        │        │  審卷第│
│    │      │        │      │        │        │  227至228│
│    │      │        │      │        │        │  頁      │
├──┼───┼────┼───┼────┼────┼─────┤
│４  │丑○○│91年10月│不詳  │27500   │1.930327│1.第二捆93│
│    │      │03日    │      │        │警詢筆錄│  偵4653號│
│    │      │        │      │        │2.950522│  卷第  │
│    │      │        │      │        │原審筆錄│  110至111│
│    │      │        │      │        │        │  頁      │
│    │      │        │      │        │        │2.第一捆原│
│    │      │        │      │        │        │  審卷第│
│    │      │        │      │        │        │  228至229│
│    │      │        │      │        │        │  頁      │
├──┼───┼────┼───┼────┼────┼─────┤
│５  │乙○○│91年10月│蕭佩玲│60000   │1.930328│1.第二捆93│
│    │      │15日    │      │        │警詢筆錄│  偵4653號│
│    │      │        │      │        │        │  卷第  │
│    │      │        │      │        │        │  114至115│
│    │      │        │      │        │        │  頁      │
├──┼───┼────┼───┼────┼────┼─────┤
│６  │丙○○│90年10月│Ｋ○○│6000    │1.930328│1.第二捆93│
│    │      │15日    │      │        │警詢筆錄│  偵4653號│
│    │      │        │      │        │        │  卷第  │
│    │      │        │      │        │        │  116至117│
│    │      │        │      │        │        │  頁      │
├──┼───┼────┼───┼────┼────┼─────┤
│７  │丁雅芳│91年10月│蕭佩玲│80000   │        │          │
│    │      │22日    │      │        │        │          │
├──┼───┼────┼───┼────┼────┼─────┤
│８  │米孝慈│91年12月│鄭克璋│40000   │1.930408│1.第二捆93│
│    │      │19日    │      │        │警詢筆錄│  偵4653號│
│    │      │        │      │        │        │  卷第  │
│    │      │        │      │        │        │  154頁   │
├──┼───┼────┼───┼────┼────┼─────┤
│９  │ｋ○○│92年02月│ｈ○○│160000  │1.930220│1.第二捆93│
│    │      │07日    │粘怡舜│        │警詢筆錄│  偵4653號│
│    │      │        │      │        │2.930607│  卷第  │
│    │      │        │      │        │偵訊筆錄│  115至118│
│    │      │        │      │        │3.930920│  頁      │
│    │      │        │      │        │偵訊筆錄│2.第二捆93│
│    │      │        │      │        │4.941123│  偵字5621│
│    │      │        │      │        │原審筆錄│  號卷第11│
│    │      │        │      │        │        │  至12頁  │
│    │      │        │      │        │        │3.第二捆93│
│    │      │        │      │        │        │  偵字5621│
│    │      │        │      │        │        │  號卷第16│
│    │      │        │      │        │        │  至17頁  │
│    │      │        │      │        │        │4.第一捆原│
│    │      │        │      │        │        │  審卷第│
│    │      │        │      │        │        │  140至150│
│    │      │        │      │        │        │  頁      │
├──┼───┼────┼───┼────┼────┼─────┤
│10  │Ｏ○○│92年03月│蕭佩玲│10000   │1.930325│1.第二捆93│
│    │      │間      │葉惠卿│        │警詢筆錄│  偵4653號│
│    │      │        │      │        │        │  卷第  │
│    │      │        │      │        │        │  99至100 │
│    │      │        │      │        │        │  頁      │
├──┼───┼────┼───┼────┼────┼─────┤
│11  │黃○○│92年03月│黃俊仁│25000（ │1.930325│1.第二捆93│
│    │      │25日    │      │起訴書附│警詢筆錄│  偵4653號│
│    │      │        │      │表誤為  │2.950424│  卷第  │
│    │      │        │      │20000） │原審筆錄│  91至92  │
│    │      │        │      │        │        │  頁      │
│    │      │        │      │        │        │2.第一捆原│
│    │      │        │      │        │        │  審卷第│
│    │      │        │      │        │        │  141至145│
│    │      │        │      │        │        │  頁      │
├──┼───┼────┼───┼────┼────┼─────┤
│12  │Ｘ○○│92年03月│ａ○○│100000  │1.930414│1.第二捆93│
│    │      │30日    │黃俊仁│        │警詢筆錄│  偵4653號│
│    │      │        │      │        │2.941123│  卷第  │
│    │      │        │      │        │原審筆錄│  138至139│
│    │      │        │      │        │        │  頁      │
│    │      │        │      │        │        │2.第一捆原│
│    │      │        │      │        │        │  審卷第│
│    │      │        │      │        │        │  116至119│
│    │      │        │      │        │        │  頁、第  │
│    │      │        │      │        │        │  138頁   │
├──┼───┼────┼───┼────┼────┼─────┤
│13  │羅麗卿│92年06月│不詳  │45000   │1.930328│1.第二捆93│
│    │      │10日    │      │        │警詢筆錄│  偵4653號│
│    │      │        │      │        │        │  卷第  │
│    │      │        │      │        │        │  105至106│
│    │      │        │      │        │        │  頁      │
├──┼───┼────┼───┼────┼────┼─────┤
│14  │ｉ○○│92年06月│申○○│50000   │1.930328│1.第二捆93│
│    │      │17日    │      │        │警詢筆錄│  偵4653號│
│    │      │        │      │        │        │  卷第  │
│    │      │        │      │        │        │  125至126│
│    │      │        │      │        │        │  頁      │
├──┼───┼────┼───┼────┼────┼─────┤
│15  │庚○○│92年06月│ａ○○│160000  │1.930414│1.第二捆93│
│    │      │中旬    │      │        │警詢筆錄│  偵4653號│
│    │      │        │      │        │2.941123│  卷第  │
│    │      │        │      │        │原審筆錄│  142至143│
│    │      │        │      │        │        │  頁      │
│    │      │        │      │        │        │2.第一捆原│
│    │      │        │      │        │        │  審卷第│
│    │      │        │      │        │        │  120至125│
│    │      │        │      │        │        │  頁      │
├──┼───┼────┼───┼────┼────┼─────┤
│16  │Ｐ○○│92年07月│不詳  │25000   │1.930328│1.第二捆93│
│    │      │01日    │      │        │警詢筆錄│  偵4653號│
│    │      │        │      │        │        │  卷第  │
│    │      │        │      │        │        │  133頁   │
├──┼───┼────┼───┼────┼────┼─────┤
│17  │Ｍ○○│92年07月│ａ○○│25000   │1.930321│1.第二捆93│
│    │      │06日    │黃俊仁│        │警詢筆錄│  偵4653號│
│    │      │        │      │        │        │  卷第  │
│    │      │        │      │        │        │  83至84  │
│    │      │        │      │        │        │  頁      │
├──┼───┼────┼───┼────┼────┼─────┤
│18  │Ｗ○○│92年07月│不詳  │25000   │1.930303│1.第二捆93│
│    │      │中旬    │      │        │警詢筆錄│  偵4653號│
│    │      │        │      │        │2.950522│  卷第  │
│    │      │        │      │        │原審筆錄│  73至74  │
│    │      │        │      │        │        │  頁      │
│    │      │        │      │        │        │2.第一捆原│
│    │      │        │      │        │        │  審卷第│
│    │      │        │      │        │        │  223至224│
│    │      │        │      │        │        │  頁      │
├──┼───┼────┼───┼────┼────┼─────┤
│19  │Ｖ○○│92年08月│陳美君│50000   │1.930325│1.第二捆93│
│    │      │20日    │      │        │警詢筆錄│  偵4653號│
│    │      │        │      │        │        │  卷第  │
│    │      │        │      │        │        │  95至96  │
│    │      │        │      │        │        │  頁      │
├──┼───┼────┼───┼────┼────┼─────┤
│20  │Ｎ○○│92年08月│黃俊仁│25000   │1.930328│1.第二捆93│
│    │      │22日    │吳佳樺│        │警詢筆錄│  偵4653號│
│    │      │        │      │        │        │  卷第  │
│    │      │        │      │        │        │  135至136│
│    │      │        │      │        │        │  頁      │
├──┼───┼────┼───┼────┼────┼─────┤
│21  │ｆ○○│92年09月│陳俊丞│未遂    │1.930303│1.第二捆93│
│    │      │01日    │      │        │警詢筆錄│  偵4653號│
│    │      │        │      │        │        │  卷第  │
│    │      │        │      │        │        │  77至78  │
│    │      │        │      │        │        │  頁      │
├──┼───┼────┼───┼────┼────┼─────┤
│22  │Ｌ○○│92年09月│ａ○○│25000   │1.930328│1.第二捆93│
│    │      │06日    │陳俊丞│        │警詢筆錄│  偵4653號│
│    │      │        │陳吉賢│        │2.941123│  卷第  │
│    │      │        │      │        │原審筆錄│  120至121│
│    │      │        │      │        │        │  頁      │
│    │      │        │      │        │        │2.第一捆原│
│    │      │        │      │        │        │  審卷第│
│    │      │        │      │        │        │  107至115│
│    │      │        │      │        │        │  頁      │
├──┼───┼────┼───┼────┼────┼─────┤
│23  │酉○○│92年09月│ｈ○○│200000  │1.930328│1.第二捆93│
│    │      │09日    │      │        │警詢筆錄│  偵4653號│
│    │      │        │      │        │        │  卷第  │
│    │      │        │      │        │        │  130頁   │
├──┼───┼────┼───┼────┼────┼─────┤
│24  │午○○│92年09月│不詳  │25000   │1.930229│1.第二捆93│
│    │      │15日    │      │        │警詢筆錄│  偵4653號│
│    │      │        │      │        │        │  卷第  │
│    │      │        │      │        │        │  64至65  │
│    │      │        │      │        │        │  頁      │
├──┼───┼────┼───┼────┼────┼─────┤
│25  │天○○│92年09月│陳俊丞│25000   │1.930303│1.第二捆93│
│    │      │中旬    │      │        │警詢筆錄│  偵4653號│
│    │      │        │      │        │2.950515│  卷第  │
│    │      │        │      │        │原審筆錄│  66至67  │
│    │      │        │      │        │        │  頁      │
│    │      │        │      │        │        │2.第一捆原│
│    │      │        │      │        │        │  審卷第│
│    │      │        │      │        │        │  101至106│
│    │      │        │      │        │        │  頁      │
├──┼───┼────┼───┼────┼────┼─────┤
│26  │Ｒ○○│92年09月│不詳  │25000   │1.930303│1.第二捆93│
│    │      │中旬    │      │        │警詢筆錄│  偵4653號│
│    │      │        │      │        │2.950522│  卷第  │
│    │      │        │      │        │原審筆錄│  75至76  │
│    │      │        │      │        │        │  頁      │
│    │      │        │      │        │        │2.第一捆原│
│    │      │        │      │        │        │  審卷第│
│    │      │        │      │        │        │  224至225│
│    │      │        │      │        │        │  頁      │
├──┼───┼────┼───┼────┼────┼─────┤
│27  │林彥洸│92年09月│不詳  │75000   │1.930324│1.第二捆93│
│    │      │中旬    │      │        │警詢筆錄│  偵4653號│
│    │      │        │      │        │2.950522│  卷第  │
│    │      │        │      │        │原審筆錄│  87至88  │
│    │      │        │      │        │        │  頁      │
│    │      │        │      │        │        │2.第一捆原│
│    │      │        │      │        │        │  審卷第│
│    │      │        │      │        │        │  225至227│
│    │      │        │      │        │        │  頁      │
├──┼───┼────┼───┼────┼────┼─────┤
│28  │Ｄ○○│92年09月│申○○│175000  │1.930303│1.第二捆93│
│    │      │下旬    │林彤蓁│        │警詢筆錄│  偵4653號│
│    │      │        │      │        │        │  卷第  │
│    │      │        │      │        │        │  72頁    │
├──┼───┼────┼───┼────┼────┼─────┤
│29  │Ｆ○○│92年10月│Ｋ○○│125000  │1.930328│1.第二捆93│
│    │      │01日    │      │        │警詢筆錄│  偵4653號│
│    │      │        │      │        │        │  卷第  │
│    │      │        │      │        │        │  108至109│
│    │      │        │      │        │        │  頁      │
├──┼───┼────┼───┼────┼────┼─────┤
│30  │Ｊ○○│92年10月│陳吉賢│25000   │1.930324│1.第二捆93│
│    │      │04日    │      │        │警詢筆錄│  偵4653號│
│    │      │        │      │        │        │  卷第  │
│    │      │        │      │        │        │  89至90  │
│    │      │        │      │        │        │  頁      │
├──┼───┼────┼───┼────┼────┼─────┤
│31  │宙○○│92年10月│黃俊仁│25000（ │        │          │
│    │      │上旬    │      │起訴書附│        │          │
│    │      │        │      │表誤為  │        │          │
│    │      │        │      │30000） │        │          │
├──┼───┼────┼───┼────┼────┼─────┤
│32  │辰○○│92年10月│黃俊仁│25000   │1.930303│1.第二捆93│
│    │      │中旬    │林彤蓁│        │警詢筆錄│  偵4653號│
│    │      │        │      │        │        │  卷第  │
│    │      │        │      │        │        │  70至71  │
│    │      │        │      │        │        │  頁      │
├──┼───┼────┼───┼────┼────┼─────┤
│33  │子○○│92年10月│寅○○│25000   │1.930408│1.第二捆93│
│    │      │中旬    │      │        │原審筆錄│  偵4653號│
│    │      │        │      │        │2.950522│  卷第  │
│    │      │        │      │        │原審筆錄│  159頁   │
│    │      │        │      │        │        │2.第一捆原│
│    │      │        │      │        │        │  審卷第│
│    │      │        │      │        │        │  196至206│
│    │      │        │      │        │        │  頁      │
├──┼───┼────┼───┼────┼────┼─────┤
│34  │亥○○│92年11月│黃俊仁│25000   │1.930328│1.第二捆93│
│    │      │01日    │申○○│        │警詢筆錄│  偵4653號│
│    │      │        │林彤蓁│        │        │  卷第  │
│    │      │        │      │        │        │  106至107│
│    │      │        │      │        │        │  頁      │
├──┼───┼────┼───┼────┼────┼─────┤
│35  │巳○○│92年11月│不詳  │20000   │1.930328│1.第二捆93│
│    │      │25日    │      │        │警詢筆錄│  偵4653號│
│    │      │        │      │        │2.950522│  卷第  │
│    │      │        │      │        │原審筆錄│  131至132│
│    │      │        │      │        │        │  頁      │
│    │      │        │      │        │        │2.第一捆原│
│    │      │        │      │        │        │  審卷第│
│    │      │        │      │        │        │  230至231│
│    │      │        │      │        │        │  頁      │
├──┼───┼────┼───┼────┼────┼─────┤
│36  │Ｚ○○│92年11月│ａ○○│50000   │1.930329│1.第二捆93│
│    │      │25日    │      │        │警詢筆錄│  偵4653號│
│    │      │        │      │        │        │  卷第  │
│    │      │        │      │        │        │  137頁   │
├──┼───┼────┼───┼────┼────┼─────┤
│37  │卯○○│92年11月│林佳宏│200000（│1.930226│1.第二捆93│
│    │      │29日    │陳秋玲│起訴書附│警詢筆錄│  偵4653號│
│    │      │        │傅偉萍│表誤為  │2.950424│  卷第  │
│    │      │        │      │203000）│原審筆錄│  52至53  │
│    │      │        │      │        │        │  頁      │
│    │      │        │      │        │        │2.第一捆原│
│    │      │        │      │        │        │  審卷第│
│    │      │        │      │        │        │  117至123│
│    │      │        │      │        │        │  頁      │
├──┼───┼────┼───┼────┼────┼─────┤
│38  │Ｕ○○│92年12月│蔡雅玲│150000  │1.930229│1.第二捆93│
│    │      │初      │申○○│        │警詢筆錄│  偵4653號│
│    │      │        │      │        │        │  卷第  │
│    │      │        │      │        │        │  62至63  │
│    │      │        │      │        │        │  頁      │
├──┼───┼────┼───┼────┼────┼─────┤
│39  │辛○○│92年12月│不詳  │100000  │1.930328│1.第二捆93│
│    │      │06日    │      │        │警詢筆錄│  偵4653號│
│    │      │        │      │        │        │  卷第  │
│    │      │        │      │        │        │  123至124│
│    │      │        │      │        │        │  頁      │
├──┼───┼────┼───┼────┼────┼─────┤
│40  │吳雅玲│92年12月│不詳  │50000   │1.931015│1.第二捆93│
│    │      │10日    │      │        │警詢筆錄│ 偵字19774│
│    │      │        │      │        │        │ 號卷第3至│
│    │      │        │      │        │        │ 4頁      │
├──┼───┼────┼───┼────┼────┼─────┤
│41  │林淑君│92年12月│ａ○○│50000   │1.930303│1.第二捆93│
│    │      │中旬    │葉惠卿│        │警詢筆錄│  偵4653號│
│    │      │        │蕭佩玲│        │2.941123│  卷第  │
│    │      │        │      │        │原審筆錄│  57至58  │
│    │      │        │      │        │        │  頁      │
│    │      │        │      │        │        │2.第一捆原│
│    │      │        │      │        │        │  審卷第│
│    │      │        │      │        │        │  86至96頁│
├──┼───┼────┼───┼────┼────┼─────┤
│42  │Ｈ○○│92年12月│黃俊仁│未遂    │1.930224│1.第二捆93│
│    │      │20日    │      │        │警詢筆錄│  偵4653號│
│    │      │        │      │        │        │  卷第  │
│    │      │        │      │        │        │  147至148│
│    │      │        │      │        │        │  頁      │
├──┼───┼────┼───┼────┼────┼─────┤
│43  │己○○│92年12月│陳奇宏│未遂    │1.930328│1.第二捆93│
│    │      │底      │      │        │警詢筆錄│  偵4653號│
│    │      │        │      │        │        │  卷第  │
│    │      │        │      │        │        │  129頁   │
├──┼───┼────┼───┼────┼────┼─────┤
│44  │甲○○│93年01月│林佳宏│113000  │1.930226│1.第二捆93│
│    │      │02日    │陳秋玲│        │警詢筆錄│  偵4653號│
│    │      │        │      │        │        │  卷第  │
│    │      │        │      │        │        │  50至51  │
│    │      │        │      │        │        │  頁      │
├──┼───┼────┼───┼────┼────┼─────┤
│45  │戌○○│93年01月│ａ○○│30000   │1.930221│1.第二捆93│
│    │      │09日    │      │        │警詢筆錄│  偵4653號│
│    │      │        │      │        │2.941123│  卷第  │
│    │      │        │      │        │原審筆錄│  119至120│
│    │      │        │      │        │        │  頁      │
│    │      │        │      │        │        │2.第一捆原│
│    │      │        │      │        │        │  審卷第│
│    │      │        │      │        │        │  151至157│
│    │      │        │      │        │        │  頁      │
├──┼───┼────┼───┼────┼────┼─────┤
│46  │Ｑ○○│93年01月│傅偉萍│103000  │1.930224│1.第二捆93│
│    │      │30日    │ａ○○│        │警詢筆錄│  偵4653號│
│    │      │        │陳秋玲│        │        │  卷第  │
│    │      │        │林佳宏│        │        │  121至126│
│    │      │        │      │        │        │  頁      │
├──┼───┼────┼───┼────┼────┼─────┤
│47  │癸○○│93年02月│林佳宏│50000   │1.930224│1.第二捆93│
│    │      │初      │傅偉萍│        │警詢筆錄│  偵4653號│
│    │      │        │陳秋玲│        │2.950515│  卷第  │
│    │      │        │      │        │原審筆錄│  135至138│
│    │      │        │      │        │        │  頁      │
│    │      │        │      │        │        │2.第一捆原│
│    │      │        │      │        │        │  審卷第│
│    │      │        │      │        │        │  139至143│
│    │      │        │      │        │        │  頁      │
├──┼───┼────┼───┼────┼────┼─────┤
│48  │戊○○│93年02月│陳秋玲│30000   │1.930304│1.第二捆93│
│    │      │06日    │林佳宏│        │警詢筆錄│  偵4653號│
│    │      │        │吳佳樺│        │2.930414│  卷第  │
│    │      │        │      │        │警詢筆錄│  79至80  │
│    │      │        │      │        │        │  頁      │
│    │      │        │      │        │        │2.第二捆93│
│    │      │        │      │        │        │  偵4653號│
│    │      │        │      │        │        │  卷第  │
│    │      │        │      │        │        │  157頁   │
├──┼───┼────┼───┼────┼────┼─────┤
│49  │玄○○│93年02月│林彤蓁│未遂    │1.930224│1.第二捆93│
│    │      │07日    │      │        │警詢筆錄│  偵4653號│
│    │      │        │      │        │        │  卷第  │
│    │      │        │      │        │        │  166至167│
│    │      │        │      │        │        │  頁      │
├──┼───┼────┼───┼────┼────┼─────┤
│50  │丁○○│93年02月│黃俊仁│10000   │1.930304│1.第二捆93│
│    │      │上旬    │ａ○○│        │警詢筆錄│  偵4653號│
│    │      │        │      │        │2.941123│  卷第  │
│    │      │        │      │        │原審筆錄│  59至60  │
│    │      │        │      │        │        │  頁      │
│    │      │        │      │        │        │2.第一捆原│
│    │      │        │      │        │        │  審卷第│
│    │      │        │      │        │        │  97至103 │
│    │      │        │      │        │        │  頁      │
├──┼───┼────┼───┼────┼────┼─────┤
│51  │Ｇ○○│93年02月│謝國城│51500   │1.930325│1.第二捆93│
│    │      │15日    │廖軒甫│        │警詢筆錄│  偵4653號│
│    │      │        │      │        │2.941123│  卷第  │
│    │      │        │      │        │原審筆錄│  93至94  │
│    │      │        │      │        │        │  頁      │
│    │      │        │      │        │        │2.第一捆原│
│    │      │        │      │        │        │  審卷第│
│    │      │        │      │        │        │  157至164│
│    │      │        │      │        │        │  頁      │
├──┼───┼────┼───┼────┼────┼─────┤
│52  │吳宛真│92年02月│ａ○○│25000   │1.930224│1.第二捆93│
│    │      │中旬    │林佳宏│        │警詢筆錄│  偵4653號│
│    │      │        │傅偉萍│        │2.930328│  卷第  │
│    │      │        │吳佳樺│        │警詢筆錄│  128至130│
│    │      │        │      │        │3.950424│  頁      │
│    │      │        │      │        │原審筆錄│2.第二捆93│
│    │      │        │      │        │        │  偵4653號│
│    │      │        │      │        │        │  卷第  │
│    │      │        │      │        │        │  118至119│
│    │      │        │      │        │        │  頁      │
│    │      │        │      │        │        │3.第一捆原│
│    │      │        │      │        │        │  審卷第│
│    │      │        │      │        │        │  124至127│
│    │      │        │      │        │        │  頁      │
├──┼───┼────┼───┼────┼────┼─────┤
│53  │ｄ○○│93年02月│不詳  │未遂    │1.930224│1.第二捆93│
│    │      │17日    │      │        │警詢筆錄│  偵4653號│
│    │      │        │      │        │        │  卷第  │
│    │      │        │      │        │        │  158至159│
│    │      │        │      │        │        │  頁      │
├──┼───┼────┼───┼────┼────┼─────┤
│54  │Ａ○○│93年02月│不詳  │未遂    │1.930224│1.第二捆93│
│    │      │18日    │      │        │警詢筆錄│  偵4653號│
│    │      │        │      │        │        │  卷第  │
│    │      │        │      │        │        │  141至142│
│    │      │        │      │        │        │  頁      │
├──┼───┼────┼───┼────┼────┼─────┤
│55  │Ｙ○○│93年02月│林佳宏│50000   │1.930224│1.第二捆93│
│    │      │19日    │      │        │警詢筆錄│  偵4653號│
│    │      │        │      │        │        │  卷第  │
│    │      │        │      │        │        │  131至132│
│    │      │        │      │        │        │  頁      │
├──┼───┼────┼───┼────┼────┼─────┤
│56  │柯美妃│93年02月│陳秋玲│15000   │1.930224│1.第二捆93│
│    │      │21日    │      │        │警詢筆錄│  偵4653號│
│    │      │        │      │        │        │  卷第  │
│    │      │        │      │        │        │  133至134│
│    │      │        │      │        │        │  頁      │
├──┼───┼────┼───┼────┼────┼─────┤
│57  │ｃ○○│93年02月│林佳宏│未遂    │        │          │
│    │      │21日    │      │        │        │          │
├──┼───┼────┼───┼────┼────┼─────┤
│58  │ｇ○○│93年02月│不詳  │未遂    │1.930224│1.第二捆93│
│    │      │24日    │      │        │警詢筆錄│  偵4653號│
│    │      │        │      │        │2.940106│  卷第  │
│    │      │        │      │        │偵訊筆錄│  139至140│
│    │      │        │      │        │        │  頁      │
│    │      │        │      │        │        │2.第二捆93│
│    │      │        │      │        │        │  偵字5621│
│    │      │        │      │        │        │  號第23頁│
├──┼───┼────┼───┼────┼────┼─────┤
│59  │ｅ○○│93年02月│不詳  │未遂    │1.930224│1.第二捆93│
│    │      │24日    │      │        │警詢筆錄│  偵4653號│
│    │      │        │      │        │        │  卷第  │
│    │      │        │      │        │        │  143至144│
│    │      │        │      │        │        │  頁      │
├──┼───┼────┼───┼────┼────┼─────┤
│60  │Ｂ○○│93年02月│謝國城│50000   │1.930224│1.第二捆93│
│    │      │24日    │      │        │警詢筆錄│  偵4653號│
│    │      │        │      │        │2.950424│  卷第  │
│    │      │        │      │        │原審筆錄│  145至146│
│    │      │        │      │        │        │  頁      │
│    │      │        │      │        │        │2.第一捆原│
│    │      │        │      │        │        │  審卷第│
│    │      │        │      │        │        │  145至147│
│    │      │        │      │        │        │  頁      │
├──┼───┼────┼───┼────┼────┼─────┤
│61  │Ｃ○○│93年02月│不詳  │未遂    │1.930224│1.第二捆93│
│    │      │24日    │      │        │警詢筆錄│  偵4653號│
│    │      │        │      │        │        │  卷第  │
│    │      │        │      │        │        │  164至165│
│    │      │        │      │        │        │  頁      │
└──┴───┴────┴───┴────┴────┴─────┘
附表二
【至康和公司應徵，嗣被轉介至亞太龍估撕之被害人、遭詐騙之
日期及金額】
┌──┬───┬─────┬─────────┬─────────┐
│編號│姓  名│遭詐騙金額│    事    實      │指述內容所在卷、頁│
│    │      │（新台幣）│                  │                  │
├──┼───┼─────┼─────────┼─────────┤
│ １ │地○○│50,000元  │92年8月19日因失業 │1.930226警詢筆錄。│
│    │      │          │，經康和公司轉介至│（見93年偵字第4653│
│    │      │          │亞太龍公司應徵工作│號卷第二宗第56頁）│
│    │      │          │，遭陳俊丞以「須先│2.950515原審筆錄。│
│    │      │          │入股，始能領得薪水│（見原審卷第八宗第│
│    │      │          │」為由詐騙金錢。  │133至137頁）      │
├──┼───┼─────┼─────────┼─────────┤
│ ２ │壬○○│50,000元  │92年8月19日剛畢業 │1.930226警詢筆錄。│
│    │      │          │，經康和公司轉介至│（見93年偵字第4653│
│    │      │          │亞太龍公司應徵工作│號卷第二宗第61頁）│
│    │      │          │，遭陳俊丞以「須先│                  │
│    │      │          │入股，始能領得薪水│                  │
│    │      │          │」為由詐騙金錢。  │                  │
├──┼───┼─────┼─────────┼─────────┤
│ ３ │ｊ○○│150,000元 │92年6月上旬，因失 │1.930303警詢筆錄。│
│    │      │          │業，自報紙分類廣告│（見93年偵字第4653│
│    │      │          │中得知徵求「內勤人│號卷第二宗第68頁）│
│    │      │          │員、諮詢客服、會計│2.960719本院筆錄。│
│    │      │          │助理、倉儲人員、儲│（見本院第2013號卷│
│    │      │          │備幹部」工作訊息，│第119至122頁）    │
│    │      │          │至康和公司應徵，遭│                  │
│    │      │          │陳俊丞、寅○○、林│                  │
│    │      │          │宜宣、陳吉賢以「需│                  │
│    │      │          │先投資，始能取得工│                  │
│    │      │          │作」為由詐騙金錢。│                  │
│    │      │          │至92年9月上旬某日 │                  │
│    │      │          │，由陳俊丞帶領至亞│                  │
│    │      │          │太龍公司任職，因察│                  │
│    │      │          │知該公司係專事詐騙│                  │
│    │      │          │應徵者之詐欺集團，│                  │
│    │      │          │至同年10月上旬某日│                  │
│    │      │          │即行離職。        │                  │
├──┼───┼─────┼─────────┼─────────┤
│ ４ │趙姿瑄│25,000元  │92年7月1日自報紙分│1.930226警詢筆錄。│
│    │      │          │類廣告中得知康和公│（見93年偵字第4653│
│    │      │          │司徵才消息，由陳俊│號卷第二宗第54頁）│
│    │      │          │丞面試轉介至亞太龍│                  │
│    │      │          │公司應徵，遭陳俊丞│                  │
│    │      │          │以「須先買網咖股票│                  │
│    │      │          │，始能取得工作」為│                  │
│    │      │          │由詐騙金錢，工作15│                  │
│    │      │          │天後，察知該公司係│                  │
│    │      │          │專事詐騙應徵者之詐│                  │
│    │      │          │欺集團，即行離職。│                  │
└──┴───┴─────┴─────────┴─────────┘
【附表三】
┌──┬───┬─────┬─────────┬─────────┐
│編號│姓  名│金額（新台│    事    實      │指述內容所在卷、頁│
│    │      │幣）      │                  │                  │
├──┼───┼─────┼─────────┼─────────┤
│ １ │賴貴美│25,000元（│92年10月8日至亞太 │1.930325警詢筆錄。│
│    │      │嗣後取回全│龍公司，ａ○○以投│（見93年偵字第4653│
│    │      │額）      │資為由，以ａ○○應│號卷第二宗第97頁）│
│    │      │          │繳之保險費抵付股金│2.941123原審筆錄。│
│    │      │          │。事後賴貴美以丈夫│（見原審卷第八宗第│
│    │      │          │反對，取回費用。  │104至106頁）      │
├──┼───┼─────┼─────────┼─────────┤
│ ２ │陳宇強│50,000元  │友人介紹投資亞太龍│1.930328警詢筆錄。│
│    │      │          │公司網咖事業。    │（見93年偵字第4653│
│    │      │          │                  │號卷第二宗第122頁 │
│    │      │          │                  │）                │
│    │      │          │                  │2.950522原審筆錄。│
│    │      │          │                  │（見原審卷第八宗第│
│    │      │          │                  │229至230頁）      │
└──┴───┴─────┴─────────┴─────────┘
